【裁判字號】    95,上易,649
【裁判日期】    951025
【裁判案由】    竊盜
【裁判全文】
臺灣高等法院高雄分院刑事判決         95年度上易字第649號
上  訴  人
即  被  告  甲○○
上列上訴人因竊盜案件，不服臺灣屏東地方法院95年度易字第40
2號中華民國95年7月31日第一審判決（起訴案號：臺灣屏東地方
法院檢察署95年度偵字第3353號），提起上訴，本院判決如下：
     主  文
上訴駁回。
    事實及理由
一、本案經本院審理結果，認第一審判決認事用法及量刑均無不
    當，應予維持，並引用第一審判決書記載之事實、證據及理
    由（如附件）。
二、被告上訴意旨略以：被害人住處係營業場所，伊本想進入吃
    東西，看到桌上手機，一時貪念觸法，深有悔悟，且伊現有
    正當工作，請從輕量刑云云。惟查：被害人乙○○位於屏東
    縣車城鄉○○路116 號住處並非營業場所，有卷附被害人住
    處照片2 張可憑（見警卷第25頁），復據被害人乙○○於檢
    察官偵查中陳稱：自94年2 月間起即未再營業等語，有臺灣
    屏東地方法院檢察署辦案公務電話紀錄表在卷可按（見偵查
    卷第9 頁）。是被告所稱上開處所係營業處所云云，顯非足
    採。被害人住處既非營業處所，自非一般人可得自由進入，
    即使候選人之助選員為發送候選人宣傳單，亦然。被告未經
    被害人乙○○之同意，侵入被害人上開住處竊取手機，其於
    夜間侵入住宅竊盜之事證明確，自應依法論科。再刑法第32
    1 條第1 項第1 款之加重竊盜罪，其法定本刑為6 月以上，
    5 年以下有期徒刑，而被告確有累犯之加重事由，亦有卷附
    臺灣高等法院被告前案紀錄表可按，原審審酌被告素行、品
    性、手段、犯罪所得利益尚小及其犯後態度良好等一切情狀
    ，予以量處有期徒刑8 月，其量刑標準，已參酌被告犯罪所
    得、犯後悔意等，而自最低刑度開始考量，並無過重情形甚
    明。至被告現是否已有正當工作，惟原審量刑並無過重情形
    ，尚非本院得據以撤銷改判之原因。本件原審認事用法均無
    不當，量刑亦屬妥適，被告上訴意旨，仍執前詞，指摘原判
    決不當，為無理由，應予駁回。
三、據上論斷，應依刑事訴訟法第368 條、第373 條，判決如主
    文。
本案經檢察官許月雲到庭執行職務。
中    華    民    國    95    年    10    月    25    日
                  刑事第四庭    審判長法官  蕭權閔
                                      法官  陳吉雄
                                      法官  林水城
以上正本證明與原本無異。
本判決不得上訴。
中    華    民    國    95    年    10    月    25    日
                                    書記官  吳新貞
附錄本判決論罪科刑法條：
刑法第321條第1項第1款
犯竊盜罪而有左列情形之一者，處6 月以上、5 年以下有期徒刑
：
一、於夜間侵入住宅或有人居住之建築物、船艦或隱匿其內而犯
    之者。
附件：
臺灣屏東地方法院刑事判決               95年度易字第402號
公  訴  人  臺灣屏東地方法院檢察署檢察官
被      告  甲○○
上列被告因竊盜案件，經檢察官提起公訴（95年度偵字第3353號
），被告於準備程序中先就被訴事實為有罪之陳述，本院裁定改
依簡式審判程序審理，判決如下：
    主  文
甲○○於夜間侵入住宅竊盜，累犯，處有期徒刑捌月。
    事  實  及  理  由
一、甲○○前因違反毒品危害防制條例案件，經本院於民國93年
    5 月3 日以93年度簡字第455 號判處有期徒刑4 月確定，並
    於93年12月26日執行完畢。詎其不知悔改，竟意圖為自己不
    法之所有，於95年5 月3 日晚上9 時許，進入屏東縣車城鄉
    ○○村○○路116 號蕭靜惠住處，見蕭靜惠所有之行動電話
    1 支（黑色、ＮＯＫＩＡ牌、序號：0000000000
    00000號，價值約新臺幣7 千元）置放於屋內客廳桌上
    ，乃徒手竊取該行動電話，得手後隨即離去，並將該行動電
    話護套及裡面之門號0000000000號ＳＩＭ卡片丟
    棄，插入自己之門號0000000000號ＳＩＭ卡片使
    用。嗣經蕭靜惠發覺其所有之行動電話不見而報警處理後，
    經警調閱該手機序號之通聯記錄，發現該行動電話失竊後之
    使用者為甲○○，便於95年5 月24日下午3 時20分許，持法
    院所核發之搜索票，在屏東縣車城鄉○○○○○道路對被告
    身體搜索而查獲。
二、上揭被告甲○○夜間侵入住宅竊盜之犯罪事實，業據被告於
    本院審理時坦承不諱，核與被害人蕭靜惠於警詢時指述之失
    竊情節相符，並有贓物認領保管單、受理刑事案件報案三聯
    單各1 紙及通聯調閱查詢單1 份、手機相片2 幀在卷足憑，
    堪認被告之自白確與事實相符，應可採信。是本件事證明確
    ，被告之犯行洵堪認定，應依法論科。
三、論罪科刑：
  (一)按行為後法律有變更者，適用行為時之法律。但行為後之
法
    律有利於行為人者，適用最有利於行為人之法律，刑法第2
    條第1 項定有明文。茲因本件論罪科刑所適用關於累犯之刑
    法法律於94年2 月2 日經總統公布修正為刑法第47條第1 項
    「受徒刑之執行完畢，或一部之執行而赦免後，5 年以內故
    意再犯有期徒刑以上之罪者，為累犯，加重本刑至2 分之1
    。」，並於95年7 月1 日施行，而屬法律有變更。然本件被
    告於有期徒刑執行完畢後5 年內故意再犯本件有期徒刑以上
    之罪（前科部分詳後述），就刑法第47條累犯之規定，不論
    依修正前之刑法第47條，或修正後之刑法第47條第1 項之規
    定，均構成累犯，對被告而言，修正後刑法規定並無較有利
    之情形，自應逕依修正前之刑法第47條規定，論以累犯。
  (二)核被告所為，係犯刑法第321 條第1 項第1 款之於夜間侵
入
    住宅之加重竊盜罪。又被告前因違反毒品危害防制條例案件
    ，經本院於93年5 月3 日以93年度簡字第455 號判處有期徒
    刑4 月確定，並於93年12月26日執行完畢，此有臺灣屏東地
    方法院檢察署刑案資料查註紀錄表及臺灣高等法院被告前案
    紀錄表各1 份附卷可佐，其於有期徒刑執行完畢後5 年內再
    犯本件有期徒刑以上之罪，為累犯，應依修正前刑法第47條
    規定加重其刑。爰審酌被告素行不佳，正值壯年，不思正途
    營生，竟貪圖小利而為本件竊盜犯行，惟犯罪後坦承犯行，
    態度尚可，竊盜手段尚屬輕微等一切情狀，量處如主文所示
    之刑，以資懲儆。
據上論斷，應依刑事訴訟法第299 條第1 項前段、第273 條之1
第1 項，刑法第2 條第1 項前段、第321 條第1 項第1 款、修正
前刑法第47條，判決如主文。
本案經檢察官潘國威到庭執行職務。
中    華    民    國    95    年    7     月    31    日
                  刑事第一庭    法  官  黃聖涵
以上正本證明與原本無異。
如不服本判決應於收受本判決送達後10日內向本院提出上訴書狀
，其未敘述上訴理由者，並得於提起上訴後10日內向本院補提理
由書狀（均須按他造當事人之人數附繕本）「切勿逕送上級法院
」
中    華    民    國    95    年    7     月    31    日
                                書記官  滕一珍
附錄本判決論罪科刑法條全文：
中華民國刑法第321條
（加重竊盜罪）
犯竊盜罪而有左列情形之一者，處6 月以上、5 年以下有期徒刑
：
一、於夜間侵入住宅或有人居住之建築物、船艦或隱匿其內而犯
    之者。
二、毀越門扇、牆垣或其他安全設備而犯之者。
三、攜帶兇器而犯之者。
四、結夥三人以上而犯之者。
五、乘火災、水災或其他災害之際而犯之者。
六、在車站或埠頭而犯之者。
前項之未遂犯罰之。


司法院資訊處製作；財團法人民間司法改革基金會備份。
